【裁判字號】    99,交聲,95
【裁判日期】    990127
【裁判案由】    違反道路交通管理處罰條例聲明異議
【裁判全文】
臺灣臺北地方法院交通事件裁定          99年度交聲字第95號
原處分機關  臺北市交通事件裁決所
異  議  人
即  處分人  甲○○
                      樓
上列異議人即受處分人因違反道路交通管理處罰條例事件，對於
臺北市交通事件裁決所中華民國99年1月6日所為之處分（原處分
案號：北市裁罰字第裁22-1AF067331號），聲明異議，本院裁定
如下：
    主  文
異議駁回。
    理  由
一、按汽車駕駛人停車時，有在禁止臨時停車處所停車者，處新
    臺幣（下同）600元以上1200元以下罰鍰，其中小型車之最
    低裁罰基準為900元，道路交通管理處罰條例第56條第1項第
    1款、違反道路交通管理事件統一裁罰基準表定有明文。次
    按汽車駕駛人有違規停車之行為當場不能或不宜攔截製單舉
    發者，得以汽車所有人為被通知人逕行製單舉發，且本條例
    之處罰，受舉發違反道路交通管理事件之受處罰人，認為受
    舉發之違規行為應歸責他人者，應於舉發違反道路交通管理
    事件通知單應到案日期前，檢附相關證據及應歸責人相關證
    明文件，向處罰機關告知應歸責人，處罰機關應即另行通知
    應歸責人到案依法處理，逾期未依規定辦理者，仍依本條例
    各該違反條款規定處罰，道路交通管理處罰條例第7條之2第
    1項第5款、第3項、第85條第1項定有明文。又按禁止臨時停
    車線，用以指示禁止臨時停車路段，以劃設於道路緣石正面
    或頂面為原則，無緣石之道路得標繪於路面上，距路面邊緣
    以30公分為度，本標線為紅色實線，線寬除設於緣石，正面
    者以緣石高度為準外，其餘皆為10公分，道路交通標誌標線
    號誌設置規則第169條第1項、第2項定有明文，是劃設有紅
    色實線之路段，即為禁止臨時停車處所。復按駕駛人駕駛車
    輛或行人在道路上，應遵守道路交通標誌、標線、號誌之指
    示、警告、禁制規定，並服從執行交通勤務之警察或依法令
    執行指揮交通及交通稽查任務人員之指揮，前項道路交通標
    誌、標線、號誌之指示、警告、禁制規定、樣式、標示方式
    、設置基準及設置地點等事項之規則，由交通部會同內政部
    定之，道路交通管理處罰條例第4條定有明文，是於何處劃
    設禁止臨時停車之紅色實線，乃公路主管及警察機關之裁量
    權，除有明顯逾越裁量權限之情形者外，即非受理聲明異議
    案件之管轄地方法院所得否定其效力者，亦此敘明。
二、原處分意旨略以：受處分人即異議人（下稱異議人）甲○○
    所有車牌號碼2596-DX號自小客車，於民國98年11月2日上午
    9時52分許，停放於臺北市○○區○○路3段5巷，該處為劃
    設有紅色實線之禁止臨時停車處所，而為臺北市停車管理工
    程處交通助理員何瑞祥認異議人所有車輛有違反道路交通管
    理處罰條例第56條第1項第1款之違規行為，而依道路交通管
    理處罰條例第7條之2第1項第5款規定逕行製單舉發，異議人
    於應到案期限（98年12月4日）前之98年11月23日到案陳述
    意見，經原處分機關函請舉發單位調查結果，仍認本件違規
    事實明確，而於99年1月6日依道路交通管理處罰條例第56條
    第1項第1款規定裁處異議人罰鍰900元，異議人不服裁決，
    於99年1月11日具狀聲明異議。
三、異議人固不諱言其所有車牌號碼2596-DX號自小客車，有於
    98年11月2日上午9時52分許，停放於臺北市○○區○○路3
    段5巷，且該處為劃設有紅色實線之禁止臨時停車處所等情
    ，核與卷附舉發採證照片2幀相符，惟異議人矢口否認有何
    違規行為，辯稱：該處停車不致影響車流，且該處每日均有
    車輛停放，若有影響交通順暢，車主怎麼會停，且交通管制
    工程處未函覆伊之質疑，亦有不當云云，並據提出現場示意
    圖1紙為證。經查：異議人所有車牌號碼2596-DX號自小客車
    停放之臺北市○○區○○路3段5巷禁止臨時停車處所，路幅
    寬度約為6公尺，為私人小型車收費平面停車場出入口正對
    面，為維護車輛自出入口進出之順暢與安全，故於該處繪設
    禁止臨停紅線等情，業經臺北市交通管制工程處函覆屬實，
    有該處98年12月7日北市交工規字第09834362700號函在卷可
    稽，且已以正本函知異議人，並無未函覆異議人之情形可言
    ，況依該函說明，堪認公路主管機關於該處劃設禁止臨時停
    車之紅色實線，並無明顯逾越裁量權限之情形可言，亦即該
    處劃設為禁止臨時停車處所仍屬於法有據，從而異議人於該
    禁止臨時停車處所停車，即屬違反道路交通管理處罰條例第
    56 條第1項第1款之行為，異議人徒以該處停車不致影響車
    流，並以其他車輛違規停車之行為佐為該處不應劃設禁止臨
    時停車標線，而應准許停車之證據，即非可採。
四、綜上所述，原處分機關因而認異議人有在禁止臨時停車處所
    停車之違規行為，依道路交通管理處罰條例第56條第1項第
    1款、違反道路交通管理事件統一裁罰基準表規定裁處異議
    人罰鍰900元，經核其認事用法均無違誤，異議人指摘原處
    分不當，求予撤銷免罰，為無理由，應予駁回。
五、據上論斷，依道路交通案件處理辦法第19條，裁定如主文。
中    華    民    國    99    年    1     月    27    日
                  交通法庭    法  官  張永宏
以上正本證明與原本無異。
如不服本裁定應於送達後5日內向本院提出抗告狀。
                              書記官  江虹儀
中    華    民    國    99    年    1     月    27    日

司法院資訊處製作；財團法人民間司法改革基金會備份。
